【裁判字號】    98,交聲,4165
【裁判日期】    981225
【裁判案由】    違反道路交通管理處罰條例聲明異議
【裁判全文】
臺灣臺北地方法院交通事件裁定        98年度交聲字第4165號
原處分機關  交通部公路總局臺北區監理所
異  議  人
即受處分人  甲○○
上列異議人即受處分人因違反道路交通管理處罰條例案件，對於
交通部公路總局臺北區監理所中華民國九十八年十一月二十四日
所為之處分（原處分案號：北監營裁字第裁四○─ＤＢ0000
000號），聲明異議，本院裁定如下：
    主  文
異議駁回。
    理  由
一、按為維護道路交通安全與暢通，公路或警察機關於必要時，
    得指定某線道路或某線道路區段禁止或限制車輛、行人通行
    ，道路交通管理處罰條例第五條第一款前段定有明文。次按
    汽車駕駛人，駕駛汽車有不遵守公路或警察機關，依第五條
    規定所發布命令者，而本章各條無處罰之規定者，處新臺幣
    （下同）九百元以上一千八百元以下罰鍰：又汽車駕駛人有
    第六十條第二項第二款情形者，除依原條款處罰鍰外，並記
    違規點數一點，道路交通管理處罰條例第六十條第二項第二
    款、第六十三條第一項第一款分別定有明文。
二、本件異議人即受處分人（下稱受處分人）甲○○，於民國九
    十八年十月二十一日上午十時四十分許，駕駛盈輝通運股份
    有限公司所有車牌號碼七八二─ＡＩ號營業貨運曳引車，行
    經桃園縣龜山鄉○○路十六號前，經桃園縣政府警察局龜山
    分局龜山派出所員警舉發有違反道路交通管理處罰條例第六
    十條第二項第二款之違規行為，經受處分人提出申訴，原處
    分機關仍認其有上揭行駛砂石車行駛公告禁行路段之違規行
    為，爰依道路交通管理處罰條例第六十條第二項第二款、第
    六十三條第一項第一款（原裁決書漏引第一款）之規定，裁
    處受處分人罰鍰九百元，並記違規點數一點。
三、聲明異議意旨略以：該路段未設有禁行砂石車進入標誌，我
    們駕駛人本身素質不高，不知道要到那裡看公告，更何況我
    是外縣市車輛，該縣市○○○○路段者，除公告外，還應該
    要立禁行標誌牌，為此聲明不服，請求撤銷原處分云云。
四、經查：受處分人駕駛車牌號碼七八二─ＡＩ號營業貨運曳引
    車，於九十八年十月二十一日上午十時四十分許，行經桃園
    縣龜山鄉○○路十六號前之事實，為受處分人所不爭執，並
    有桃園縣政府警察局九十八年十月二十一日桃警局交字第Ｄ
    Ｂ0000000號舉發違反道路交通管理事件通知單在卷
    可稽，足堪認定。又上開營業貨運曳引車為砂石車一節，亦
    為受處分人所不爭，經本院函詢桃園縣政府關於桃園縣轄區
    開放砂石車行駛之路段、公告時間及方式，該縣政府函覆以
    ：本縣轄區之砂石車行駛路段係採公告開放行駛，其餘未公
    告之路段為禁行路段，有該局九十八年十二月八日府交捷字
    第○九八○四八一九○四號函暨所附桃園縣轄區開放砂石車
    行駛路段一覽表在卷可稽（本院卷第十二頁、第十九至二一
    頁），觀諸上開一覽表所示，受處分人所行駛之桃園縣龜山
    鄉○○路，並未公告開放行駛，是受處分人自不得違反桃園
    縣政府管制砂石車行駛路線而逕行行駛上開路段。雖受處分
    辯以：不知該路段係禁行砂石車路段云云，惟砂石車行駛路
    段採公告開放方式，如前所述，桃園縣政府業將轄區開放砂
    石車行駛路段一覽表發文至砂石車公會，再由公會公告予駕
    駛人會員知悉一情，有本院公務電話紀錄一紙在卷可查（本
    院卷第二三頁），本件受處分人為砂石車駕駛人，對於桃園
    縣龜山鄉○○路未經公告開放砂石車行駛一節，顯非無從查
    明知悉，即不得因自身疏忽未注意該路段非公告開放行駛砂
    石車，而認原處分有何違法之處，是受處分人前開所辯，顯
    係卸責之詞，無足可採。
五、綜上所述，原處分機關依道路交通交通管理處罰條例第六十
    條第二項第二款及第六十三條第一項第一款（原裁決書漏引
    第一款）裁處罰鍰九百元並計違規點數一點，核無不合，聲
    明異議為無理由，應予駁回。
據上論斷，應依道路交通案件處理辦法第十九條，裁定如主文。
中    華    民    國    98    年    12    月    25    日
                  交通法庭    法  官  徐淑芬
以上正本證明與原本無異。
如不服本裁定應於送達後五日內向本院提出抗告狀。
                              書記官  劉郅享
中    華    民    國    98    年    12    月    25    日

司法院資訊處製作；財團法人民間司法改革基金會備份。
